---
title: "جلسه سوم"
author: "foad"
date: "`r Sys.Date()`"
output:
  bookdown::html_document2:
    css: "cssFile.css"
    fig_caption: yes
    toc: yes
---

```{r setup, include=FALSE}
knitr::opts_chunk$set(echo = TRUE)
```

# تابع
عملگری که به ازای هر مقدار ورودی را به یک خروجی می‌برد

در R
هر عملی که انجام می‌دهیم در واقع به نحوی یک تابع را فراخوانی می‌کنیم.


```{r}
4 * 5
`*`(4,5)
```
```{r}
`<-`(lst,c(1,2,3,4))
lst
```
تعریف تابع توسط خود کاربر

$$\frac{\bar{X}}{\sigma}$$

```{r}
x <- rnorm(10)
mean(x)/sd(x)
```
```{r}
my_func <- function(x) {
  res <- mean(x)/sd(x)
  return(res)
}

my_func(x)
```



# توابع خانواده apply

- apply
- sapply (simple apply)
- lapply (list apply)
- tapply ()
- mapply (multi input apply)

در کنار تابع 
- by
- aggregate


زمانی که یک ماتریس را میخواهیم عملیات سطونی یا سطری اعمال کنیم.

```{r}
head(iris)
```
```{r}
iris2 <- as.matrix(iris[1:4])
head(iris2)
```
```{r}
apply(iris2,1,sd) # row
```
```{r}
apply(iris2,2,sd) # column
```

## sapply

```{r}
sapply(1:4,function(i){
  mean(iris2[,i])/sd(iris2[,i])
})
```

```{r}
for(i in 1:4) {
 print(mean(iris2[,i])/sd(iris2[,i]))
}
```
ورودی اول تابع sapply
یا بردار است، یا لیست

```{r}
sapply(iris[1:4],my_func)
```
```{r}
lapply(iris[1:4],my_func)
```
```{r}
tapply(iris$Sepal.Length,iris$Species,mean)
```
```{r}
with(iris,tapply(Sepal.Length,Species,mean))
```
```{r}
data("ais",package= "sn")
```
```{r}
head(ais)
```

```{r}

```

