---
title: "تمرین جلسه اول"
author: "فواد اسماعیلی"
date: "$`r Sys.Date()`$"
output:
  bookdown::pdf_document2:
    latex_engine: xelatex
    toc: true
header-includes:
  - \usepackage{hyperref}
  - \usepackage{bidi}
  - \usepackage{xepersian}
  - \settextfont[Scale=1.3]{Arial}
  - \setlatintextfont[Scale = 1.2]{Arial}
---

```{r setup, include=FALSE}
knitr::opts_chunk$set(echo = TRUE)
library(RTLknitr)
markdown_rtl()
```

# معرفی داده

داده‌های ارائه شده در این تمرین، از سایت
[worldometers](https://www.worldometers.info/world-population/population-by-country/)
گرفته شده است، که آخرین آمار جمعیتی سازمان ملل متحد نسبت به هر کشور را ارائه کرده است.

# فراخوانی داده‌ها
فایل داده ها را از آدرس گیتهاب دانلود کرده و به صورت زیر فراخوانی کنید.
```{r}
load("world-data.Rdata")
```
در آن سه شئ زیر در دسترس هستند.
که شش مشاهده اول هر یک نمایش داده شده است.
```{r}
head(Country)
head(Migrants)
head(Population)
```

# سوالات
## سوال اول:
چه کشور هایی بیشترین مهاجر پذیری را دارند؟

## سوال دوم
از چه کشورهایی بیشترین مهاجرت ها صورت می‌گیرد؟

## سوال سوم
آیا کشوری در سال 2023 هست که نه مهاجر پذیرفته باشد و نه کسی از آن مهاجرت کرده باشد؟
