---
title: "حل تمرین جلسه اول"
author: "فواد اسماعیلی"
date: "$`r Sys.Date()`$"
output:
  bookdown::pdf_document2:
    latex_engine: xelatex
    toc: true
header-includes:
  - \usepackage{hyperref}
  - \usepackage{bidi}
  - \usepackage{xepersian}
  - \settextfont[Scale=1.3]{Arial}
  - \setlatintextfont[Scale = 1.2]{Arial}
---

```{r setup, include=FALSE}
knitr::opts_chunk$set(echo = TRUE)
library(RTLknitr)
markdown_rtl()
```

(این جزوه با استفاده از بسته های
\lr{knitr,rmarkdown,RTLknitr}
نوشته شده است.
)

# معرفی داده

داده‌های ارائه شده در این تمرین، از سایت
[worldometers](https://www.worldometers.info/world-population/population-by-country/)
گرفته شده است، که آخرین آمار جمعیتی سازمان ملل متحد نسبت به هر کشور را ارائه کرده است.

# فراخوانی داده‌ها
فایل داده ها را از آدرس گیتهاب دانلود کرده و به صورت زیر فراخوانی کنید.
```{r}
load("world-data.Rdata")
```
در آن سه شئ زیر در دسترس هستند.
که شش مشاهده اول هر یک نمایش داده شده است.
```{r}
head(Country)
head(Migrants)
head(Population)
```

# سوالات
## سوال اول:
چه کشور هایی بیشترین مهاجر پذیری را دارند؟

## سوال دوم
از چه کشورهایی بیشترین مهاجرت ها صورت می‌گیرد؟

## سوال سوم
آیا کشوری در سال 2023 هست که نه مهاجر پذیرفته باشد و نه کسی از آن مهاجرت کرده باشد؟

# حل سوالات:
## پیش پردازش داده
از آنجایی که داده ها متاسفانه ساختار عددی ندارند، و به صورت رشته ذخیره شده اند، همچنین اعداد بین خود علامت
','
دارند، که یک داده اضافی است و باید آن را حذف کنیم، نیاز داریم تا این مراحل انجام شوند.

با استفاده از تابع
gsub
می‌توانیم ویرگول ها را برداریم.
```{r}
migrants <- gsub(",","",Migrants)
head(migrants)
population <- gsub(",","",Population)
head(population)
```
بعد از براشتن ویرگول ها، حال می‌توانیم اعدادی که به صورت رشته هستند را به عددی تبدیل کنیم

```{r}
migrants <- as.numeric(migrants)
head(migrants)
population <- as.numeric(population)
head(population)
```

حال می‌توان به سوالات پاسخ داد.

## سوال اول

دستور زیر ده کشوری که بیشترین مهاجرت پذیری را داشته اند، را نشان می‌دهد.

```{r}
mig <- migrants[order(migrants,decreasing = TRUE)]
co <- Country[order(migrants,decreasing = TRUE)]
mig_co_mat <- cbind(mig,co)
head(mig_co_mat,10)
```
دستوری زیر ده کشوری که بیشترین مهاجرت از آنها صورت پذیرفته را نشان می‌دهد.
```{r}
tail(mig_co_mat,10)
```
کشوری هایی با مهاجرت پذیری و خروج مهاجر برابر صفر عبارتند از:

```{r}
Country[migrants==0]
```

