---
title: "برنامه نویسی زبان R"
author: "فواد اسماعیلی و بچه های کلاس"
output:
  bookdown::pdf_document2:
    latex_engine: xelatex
    toc: true
header-includes:
  - \usepackage{hyperref}
  - \usepackage{bidi}
  - \usepackage{xepersian}
  - \settextfont{Arial}
  - \setlatintextfont{Arial}
---


```{r setup, include=FALSE}
knitr::opts_chunk$set(echo = TRUE)
library(RTLknitr)
markdown_rtl()
```

# بردار
جزوه ای است که توسط بچه ها قرار است آماده شود.

# ماتریس
برای تعریف به روشهای زیر می‌توان عمل کرد.


```{r}
x <- matrix(c(1,2,3,4,5,6),nrow = 3,ncol = 4,byrow = TRUE)
x
```
آرگومان های آن
ورودی اول بردار درایه ها.

- \lr{nrow}: تعداد سطر
- \lr{ncol}: تعداد سطون
- \lr{byrow}: نحوه پر کردن درایه ها را در ماتریس بیان می‌کند.

ویژگی های ماتریس
```{r}
dim(x)
```

```{r}
diag(x)
```
```{r}
diag(3)
```

```{r}
diag(c(1,2))
```
تمرین:
ماتریسی که قطر اصلی ان
(1,2,3,4,5)
و سایر درایه های آن برابر منفی یک است.

```{r}
x1 <- matrix(-.5,nrow = 5,ncol = 5)# ;x1
diag(x1) <- 1:5 # c(1,2,3,4,5)
x1
```



```{r}
x2 <- x1
diag(x2) <- 0
x2 <- abs(x2)
x2
sum(diag(x1))
sum(x2)
```
انتخاب زیر ماتریس

```{r}
x1[c(2,3),c(2,3)]
```
مقدار دهی زیر ماتریس:
```{r}
x1[c(2,3),c(2,3)] <- 150L
x1
```
```{r}
2 * x1
```
```{r}
x1 * x2
```

```{r}
x1 %*% x2
```
```{r}
solve(matrix(rnorm(9),nrow = 3))
```
ویژگی نام سطر ها و سطون از دیگر ویژگی های ماتریس در 
\lr{R}
است.
```{r}
rownames(x1)
colnames(x1)
```

```{r}
x <- matrix(rnorm(9),nrow = 3);x
t(x)
```

توابع خانواده 
\lr{apply}
در ماتریس

```{r}
colMeans(x1)
```

```{r}
colSums(x1)
rowSums(x1)
```

انحراف معیار سطونی
```{r}
apply(x1,2,sd)
```
انحراف معیار سطری
```{r}
apply(x1,1,sd)
```
sd/mean

```{r}
apply(x,2,sd)/colMeans(x)
```

```{r}
apply(x,2,function(y){sd(y)/mean(y)})
```
# آرایه

```{r}
x_ar <- array(1:27,dim = c(3,3,3))
x_ar
```


```{r}
colSums(x_ar)
```

در خانواده 
\lr{apply}
آرایه تبدیل به ماتریس می‌شود و سپس محاسبات صورت میگیرد.
```{r}
apply(x_ar,1,sd)
```

انتخاب بخشی از آرایه
```{r}
diag(x_ar[,,1])
diag(x_ar[,,2])
diag(x_ar[,,3])
```

```{r}
for(i in c(1,2,3)) {
  print(diag(x_ar[,,i]))
}
```

# \lr{factor}

```{r}
x_f <- factor(c("a","a","b","c","a"));x_f
```

```{r}
 factor(x_f, labels = c("10%", "20%", "30%"))
```

از تابع زیر برای زمانی که میخواهیم، داده های پیوسته را به گسسته تبدیل کنیم(سطح بندی کنیم).
```{r}
x <- c(20,22,24,80,55,8,13,18)
```
```{r}
cut(x,4)
```




